臺灣板橋地方法院刑事判決　　　　　　　93年度易字第1336號
公　訴　人　臺灣板橋地方法院檢察署檢察官
被　　　告　丙○○
上列被告因贓物等案件，經檢察官聲請以簡易判決處刑（93年度
偵字第17244 號），本院認應適用通常程序審判，復經被告於準
備程序認罪，本院以簡式審判程序判決如下：
    主  文
丙○○收受贓物，累犯，處有期徒刑伍月，如易科罰金以佰元
折算壹日。扣案之偽造車號Z3-2089 號自用小客車車牌貳面沒收
。
    事實及理由
一、按檢察官聲請以簡易判決處刑之案件，經法院認為有第451
    條之1 第4 項但書之情形者，應適用通常程序審判之，刑事
    訴訟法第452 條定有明文。本件公訴人以被告在偵查中自白
    不諱，且其他現存證據已足認定其犯罪，聲請本院以簡易判
    決處刑，論以被告丙○○犯刑法第349 條第1 項之收受贓物
    、同法第216 條、第212 條之行使偽造特種文書等罪，惟查
    被告於偵查中並未自白，因認有同法第451 條之1 第4 項但
    書規定之情形，不宜逕以簡易判決處刑，爰由本院適用通常
    程序審判之。又按除被告所犯為死刑、無期徒刑、最輕本刑
    為三年以上有期徒刑之罪或高等法院管轄第一審案件者外，
    於第一次審判期日前之準備程序進行中，被告先就被訴事實
    為有罪之陳述時，審判長得告知被告簡式審判程序之旨，並
    聽取當事人、代理人、辯護人及輔佐人之意見後，裁定進行
    簡式審判程序，刑事訴訟法第273 條之1 第1 項定有明文。
    經核本件被告丙○○所犯係死刑、無期徒刑、最輕本刑為三
    年以上有期徒刑以外之罪，其於準備程序中復就被訴事實為
    有罪之陳述，經法官告知簡式審判程序之旨，並聽取公訴人
    、被告之意見後，本院爰依首揭規定，合議裁定由受命法官
    獨任進行簡式審判程序，合先敘明。
二、本件犯罪事實、證據及應適用之法條，除被告丙○○（原姓
    名「卓群凱」，於90年6 月1 日更名）前曾於民國88年、89
    年間先後因毒品危害防制條例、贓物等案件，經法院各判處
    有期徒刑八月、六月確定，其後並定其應執行之刑一年，於
    90年3 月19日縮刑期滿執行完畢，其後於五年內再犯本件有
    期徒刑以上之二罪，為累犯，應加重其刑；另被告為警查扣
    懸掛於丁○○失竊之車號S8-8883 號自用小客車上之車號Z3
    -2089 號自用小客車車牌2 面，經送鑑定結果認係偽造車牌
    ，並有鎂得有限公司94年4 月1 日鎂牌鑑字第94040101號鑑
    定報告附卷可稽等部分，應予更正補述外，餘均引用如附件
    檢察官聲請簡易判決處刑書之記載。
三、爰審酌被告之素行、累犯、犯罪之動機、目的、所生危害及
    犯罪後之態度等一切情狀，量處如主文所示之刑。扣案之偽
    造車號Z3 -2089號自用小客車車牌2 面，係被告供犯罪所用
    之物，併予依法宣告沒收。至扣案之自用小客車鑰匙1 支，
    與被告所犯上開二罪無涉，故不予沒收。
四、依刑事訴訟法第452 條、第273 條之1 第1 項、299 條第1
    項前段、第310 條之2 、第454 條第2 項，刑法第349 條第
    1 項、第216 條、第212 條、第55條、第47條、第41條第1
    項前段、第38條第1 項第2 款，罰金罰鍰提高標準條例第1
    條前段、第2 條，判決如主文。
五、如不服本判決，得自收受送達之日起10日內向本院提出上訴
    狀（須附繕本）。
中　　華　　民　　國　　94　　年　　8 　　月　　31　　日
                    刑事第十九庭  法  官  彭  全  曄
以上正本證明與原本無異
如不服本判決，應於送達後10日內，向本院提出上訴狀
                                  書記官  梁  宜  庭
中　　華　　民　　國　　94　　年　　8 　　月　　31　　日
附錄本案論罪科刑法條全文：
中華民國刑法第349條
 收受贓物者，處三年以下有期徒刑、拘役或五百元以下罰金。
搬運、寄藏、故買贓物或為牙保者，處五年以下有期徒刑、拘役
或科或併科一千元以下罰金。
因贓物變得之財物，以贓物論。
中華民國刑法第216條
 (行使偽造變造或登載不實之文書罪)
行使第條至第條之文書者，依偽造、變造文書或登載不實
事項或使登載不實事項之規定處斷。
中華民國刑法第212條
 (偽造變造特種文書罪)
偽造、變造護照、旅券、免許證、特許證及關於品行、能力服務
或其他相類之證書、介紹書，足以生損害於公眾或他人者，處一
年以下有期徒刑、拘役或三百元以下罰金。
--------------------------------------------------------
附件：
┌─────────────────────────────────────┐
│臺灣板橋地方法院檢察署檢察官聲請簡易判決處刑書                            │
│　　　　　　　　　　　　　　　　　　　　　　　九十三年度偵字第一七二四四號│
│　                                                                        │
│ 　 被　　　告　丙○○　男　二十八歲（民國○○○年○月○○日生）          │
│ 　　　　　　　　　　　 住臺北縣新莊市○○路三七一巷卅弄十六號            │
│ 　　　　　　　　　　　 身分證統一編號：Ｆ一二四四五四四號            │
│　                                                                        │
│右列被告因贓物等案件，業經偵查終結，認為宜以簡易判決處刑，茲敘述犯罪事實及│
│證據並所犯法條如左：                                                      │
│一、犯罪事實：丙○○於民國九十三年十月二十二日下午一時許，在臺北縣新莊市○○
○　　○路與中華路口某處，明知不詳姓名年籍綽號「阿龍」之成年男子所交付已懸掛│
│　　偽造號牌Ｚ三—二０八九號之ＢＭＷ牌自用小客車車體（車體原為丁○○所有，│
│　　已於九十三年十月十五日上午六時許，經丁○○發現在臺北縣中和市○○街一六│
│　　巷口，遭竊；上開偽造之號牌與李政男所有之同廠牌自用小客車號牌相同），係│
│　　來路不明之贓物，竟予以收受。丙○○並於同日駕駛上開贓車，懸掛偽造之號牌│
│　　Ｚ三—二０八九號二面，送修車廠修理而向修車廠行使偽造特種文書。嗣於九十│
│　　三年十月二十三日下午三時許，在臺北縣新莊市○○路二二八號，丙○○取車時│
│　　，當場為警查獲並扣得上開丁○○所有之自用小客車、自用小客車鑰匙乙支及偽│
│　　造之號牌Ｚ三—二０八九號二面等物。案經臺北縣政府警察局新莊分局報請偵辦│
│　　。                                                                    │
│二、犯罪證據：                                                            │
│　　（一）被告丙○○於警詢及偵查中之自白。                                │
│　　（二）被害人丁○○之警詢時指述、證人乙○○之警詢時供述、證人即查獲員警│
│　　 　　 甲○○於偵查中之供述。                                          │
│　  （三）「臺北縣政府警察局車輛失竊電腦輸入單」、「（丁○○）車輛竊盜、車│
│　　　　　牌失竊作業—查獲車輛認可資料」、贓物認領保管單乙份、贓證物品清單│
│　　　　　乙份、小客車照片二幀。                                          │
│　　（四）扣案之自用小客車鑰匙乙支、偽造之號牌Ｚ三—二０八九號二面。      │
│三、所犯法條：核被告丙○○所為，係犯刑法第三百四十九條第一項之收受贓物罪、│
│　　刑法第二百十六條之行使刑法第二百十二條偽造特種文書罪等罪嫌。被告所犯二│
│　　罪嫌，有方法結果關係，請從重罪之收受贓物罪處斷。扣案之偽造號牌Ｚ三—二│
│　　０八九號二面及自用小客車鑰匙乙支，請依法宣告沒收。                    │
│四、至報告意旨認被告係涉犯竊盜罪嫌云云。惟查，被告堅決否認有何竊盜犯行，且│
│　　被害人丁○○於警詢時亦僅指訴小客車遭竊之事實，並未指明本件被告確為行竊│
│　　之人。又遍觀全卷，並無被告竊車之事證，自難僅憑被告持有上開贓車，遽認其│
│　　竊盜犯行，併此敘明。                                                  │
│五、依刑事訴訟法第四百五十一條第一項聲請逕以簡易判決處刑。                │
│　　此　　致                                                              │
│臺灣板橋地方法院                                                          │
│中　　　華　　　民　　　國　　九十三　　年　　 十一 　　月　　二十六　　日│
│　                                                                        │
│ 　　　　　　　　　　　　　　　　　　　 檢察官　黃　明　絹                │
│右正本證明與原本無異                                                      │
│中　　　華　　　民　　　國　　九十三　　年　　 十二 　　月　　　十　　　日│
│　                                                                        │
│ 　　　　　　　　　　　　　　　　　　　 書記官  陳  永  昇                │
│附錄本案所犯法條全文                                                      │
│中華民國刑法第三百四十九條                                                │
│收受贓物者，處三年以下有期徒刑、拘役或五百元以下罰金。                    │
│搬運、寄藏、故買贓物或為牙保者，處五年以下有期徒刑、拘役或科或併          │
│科一千元以下罰金。                                                        │
│因贓物變得之財物，以贓物論。                                              │
│中華民國刑法第二百一十二條                                                │
│(偽造變造特種文書罪)                                                      │
│偽造、變造護照、旅券、免許證、特許證及關於品行、能力服務或其他相          │
│類之證書、介紹書，足以生損害於公眾或他人者，處一年以下有期徒刑、          │
│拘役或三百元以下罰金。                                                    │
│中華民國刑法第二百一十六條                                                │
│(行使偽造變造或登載不實之文書罪)                                          │
│行使第二百十條至第二百十五條之文書者，依偽造、變造文書或登載不實          │
│事項或使登載不實事項之規定處斷。                                          │
└─────────────────────────────────────┘
